【裁判字號】    92,台上,2204
【裁判日期】    920424
【裁判案由】    違反毒品危害防制條例
【裁判全文】
最高法院刑事判決                              九十二年度台上字第二二○四號
    上  訴  人  甲○○
    選任辯護人  呂福元律師
右上訴人因違反毒品危害防制條例案件，不服台灣高等法院中華民國九十二年二月二
十七日第二審判決（九十一年度上訴字第三八七○號，起訴案號：台灣桃園地方法院
檢察署八十九年度偵字第一四三八五號），提起上訴，本院判決如左：
    主  文
上訴駁回。
    理  由
按刑事訴訟法第三百七十七條規定，上訴於第三審法院，非以判決違背法令為理由，
不得為之。是提起第三審上訴，應以原判決違背法令為理由，係屬法定要件。如果上
訴理由狀並未依據卷內訴訟資料，具體指摘原判決不適用何種法則或如何適用不當，
或所指摘原判決違法情事，顯與法律規定得為第三審上訴理由之違法情形，不相適合
時，均應認其上訴為違背法律上之程式，予以駁回。本件原判決綜合調查證據之結果
，認上訴人甲○○犯有毒品危害防制條例第五條第二項意圖販賣而持有第二級毒品（
安非他命）罪（累犯）之事實，因而撤銷第一審之科刑判決，改判仍論上訴人以上開
罪名，並以上訴人為累犯，依刑法第四十七條規定加重其刑後，量處有期徒刑伍年貳
月，扣案第一級毒品（海洛因）伍包（淨重計壹拾玖點伍柒公克）單獨宣告沒收銷燬
之，第二級毒品貳拾肆小包（含包裝重計陸拾捌點壹公克，淨重計陸拾壹點柒肆公
克）亦沒收銷燬之，已詳認定犯罪事實之依據及憑以認定之理由，並對上訴人否認
具販賣安非他命意圖之辯詞，如何不足採信，均已依據卷內資料予以指駁及說明，從
形式上觀察，原判決並無違背法令情形。按事實之認定及證據之取捨，乃屬事實審法
院之職權。證人等之證言及合法調查所得證據，何者為可採，事實審法院本得參酌其
他相關證據為自由之判斷，苟無違反經驗法則或論理法則，自難指為違法。原判決依
憑上訴人於一審及原審訊問時之自白，證人邱顯源、李冠欣、潘昭鋒、王宣雅及員警
鄭達成、陳森獎於偵審時之證述，如原判決理由一所列各項證據，及其他調查證據取
捨之結果，認定上訴人確有販賣安非他命犯行，摒棄不採上訴人、邱顯源、王宣雅及
辯護人所為有利、迴護之詞，經核其證據之取捨及證明力之判斷於法均無不合。上訴
意旨仍執陳詞，謂其僅擬以新台幣壹萬元價額，轉讓扣案安非他命予他人，以收回債
款，自無圖利之主觀犯意，其借錢予邱顯源友人即綽號「阿爐」之時間，與案發當日
相隔甚短，亦未確知「阿爐」有無贖回其所寄存用以擔保債務之質物︱安非他命之意
思，亦無因經濟困難而意圖販賣「阿爐」所有扣案之安非他命之情，上訴人所為不利
於己之自白，有違經驗法則。又員警鄭達成、陳森獎於偵審時之證述，與本件犯罪無
必然關聯性等語，係就原判決理由一已詳為說明與論斷之事項，再事爭執，殊非適法
之第三審上訴理由。次按刑事訴訟法第三百七十九條第十款所謂應於審判期日調查之
證據，必須該證據確與待證事實有重要關係，就其案情委有調查之必要者而言。本件
事證已臻明確，上訴人復不供明「阿爐」真實姓名，原審未依職權傳訊邱顯源，以確
認「阿爐」真實姓名，不為無益之調查，自不得指為調查未盡。此外，上訴人徒憑己
意，對原審採證認事職權之適法行使及原判決理由已詳為論斷之事項，任意爭辯，顯
與法定上訴第三審之形式要件不符，其上訴違背法律上之程式，應予駁回。
據上論結，應依刑事訴訟法第三百九十五條前段，判決如主文。
中      華      民      國    九十二    年      四      月    二十四    日
                              最高法院刑事第五庭
                                  審判長法官  謝  家  鶴
                                        法官  洪  文  章
                                        法官  花  滿  堂
                                        法官  陳  世  淙
                                        法官  洪  佳  濱
      右正本證明與原本無異
                                              書  記  官
中      華      民      國    九十二    年      五      月      七      日


司法院資訊處製作；財團法人民間司法改革基金會備份。
